



# LIA HANAE

## GIULIA HANAE FERNANDES

llustradora e Estudante de Design

### **SOBRE MIM**

Me chamo Giulia Hanae, tenho 20 anos e tive a oportunidade de estar estudando em Portugal e amo desenhar, um hobby que tornei parte da profissão. Também amo escutar música e jogos clássicos.

Procuro novas experiências profissionais para exercer meus aprendizados do curso.

#### **CONTATO**



liahri.art@gmail.com giuliahanae@ua.pt



+351 910 290 546

#### **REDES SOCIAIS**



/LiaHanae



**高**魯 /Liahri



/LiaHanae



@Liahri



/LiaHanae

## **FORMAÇÃO**

COLÉGIO ESTADUAL SÃO PAULO APÓSTOLO (CESPA) Curitiba-PR, Brasil

2016-2018 - ENSINO MÉDIO

PONTIFÍCIA UNIVERSIDADE CATÓLICA DO PARANÁ

Curitiba-PR, Brasil

2018-2019 - ENSINO SUPERIOR - Design - Incompleto (2 semestres concluídos)

UNIVERSIDADE DE AVEIRO (UA)

Aveiro, Portugal

**Em curso** – ENSINO SUPERIOR – Licenciatura em Design 2° ano - 2021/22

### EXPERIÊNCIA PROFISSIONAL

LIVRARIAS CURITIBA

Curitiba-PR, Brasil

2019-2020 - JovemAprendiz - GERAR

BRASA Aveiro - Voluntariado

Aveiro, Portugal

2021-2022 - Analista de Comunicação

### COMPETÊNCIAS TÉCNICAS

Adobe Photoshop

Adobe Illustrator

Adobe Premiere

Clip Studio Paint

#### **IDIOMAS**

- Português (Língua Materna)
- Inglês (C1)
- Espanhol (A2-B1)

